臺灣士林地方法院刑事判決
111年度審易字第1060號
公  訴  人  臺灣士林地方檢察署檢察官劉畊甫
被      告  黃志豪


上列被告因違反毒品危害防制條例案件，經檢察官聲請簡易判決
處刑（111 年度毒偵字第994 號），本院士林簡易庭認不宜以簡
易判決處刑（111 年度士簡字第357 號），簽移本院改依通常訴
訟程序審理，被告在本院準備程序中就被訴事實為有罪之陳述，
經本院獨任法官裁定改以簡式審判程序審理後，茲判決如下：
    主  文
黃志豪施用第二級毒品，處有期徒刑伍月，如易科罰金，以新臺
幣壹仟元折算壹日。
    事實及理由
一、本件犯罪事實及證據，除更正聲請簡易判決處刑書犯罪事實
    欄所載被告黃志豪之採尿時間為民國111 年1 月15日下午3  
    時32分許，證據並所犯法條欄一第6 行所載之「勘查採證同
    意書」更正為「勘察採證同意書」，另補充被告於本院準備
    程序及審理中之自白作為證據外，其餘均引用附件聲請簡易
    判決處刑書之記載。
二、論罪科刑：
  (一)被告前因施用毒品案件，經法院裁定送觀察、勒戒後，認
      無繼續施用毒品傾向，110 年7 月15日釋放出所，並由臺
      灣士林地方檢察署檢察官以110 年度毒偵字第4 號為不起
      訴處分確定等情，有臺灣高等法院被告前案紀錄表及前開
      不起訴處分書在卷可考，是被告於前開觀察、勒戒執行完
      畢釋放後，未滿3 年即再犯本件施用第二級毒品犯行，對
      照毒品危害防制條例第20條第3 項規定，應以刑罰追訴、
      處罰。
  (二)核被告所為，係犯毒品危害防制條例第10條第2 項之施用
      第二級毒品罪。其為施用而持有甲基安非他命之低度行為
      ，為施用之高度行為所吸收，不另論罪。
  (三)檢察官已在聲請簡易判決處刑書內具體記載被告前曾因施
      用毒品案件，遭法院判處有期徒刑6 月確定，並於107 年
      7 月31日執行完畢等前科事實，理由中並引用臺灣士林地
      方檢察署刑案資料查註紀錄表為證，請求依累犯規定酌量
      加重其刑（最高法院刑事大法庭110 年度台上大字第5660
      號裁定意旨參照），經核上情屬實，被告對此亦不爭執（
      本院卷第47頁），準此，被告於上開案件之有期徒刑執行
      完畢後，5 年故意再犯本件有期徒刑以上刑之罪，依刑法
      第47條第1 項規定，為累犯，本院審酌被告前次即係因施
      用毒品受刑，此次仍係犯相同型態之毒品犯罪，顯見前次
      執行之刑罰，並未對其產生一定之嚇阻或教化效果，即便
      因此加重其刑，罪刑之間仍屬相當，並無過苛之虞，參酌
      司法院大法官會議釋字第775 號解釋意旨，爰依刑法第47
      條第1 項規定加重其刑；累犯僅屬刑之一般加重事由，已
      無須在主文中特別記載，附此敘明。
  (四)爰審酌被告先前數次因施用毒品案件，經法院判處罪刑確
      定，復經觀察、勒戒執行完畢，仍未能遠離毒害，又再犯
      本件施用第二級毒品犯行，可知其陷溺毒品甚深，一般保
      安處分已難收成效，而有科處刑罰，以資警惕之必要，惟
      施用毒品究係自戕性之犯罪，本質上並未危及他人，對社
      會造成的直接危害有限，與其他類型犯罪相較，可罰性相
      對偏低，此類犯罪又屬成癮性的病患型犯罪，即便對被告
      施以刑罰，警告意義亦遠大於矯正成效，被告係列管之毒
      品調驗人口（偵查卷第11頁），此次單純因接受尿檢而為
      警查獲，尚查無其因施用毒品失控，而有危及他人生命、
      身體或財產，或造成是項危險之行為，犯後坦承犯行，另
      斟酌其年齡智識、生活經驗、經濟與家庭狀況及其他一切
      情狀，量處如主文所示之刑，並諭知易科罰金之折算標準
      ，以示懲儆。
三、適用法條：
　　刑事訴訟法第452 條、第273 條之1 第1 項、第299 條第1 
     項前段、第310 條之2 、第454 條，毒品危害防制條例第1
    0條第2 項，刑法第11條前段、第47條第1 項、第41條第1 
    項前段。
四、上訴教示：
　　如不服本判決應於收受送達後20日內向本院提出上訴書狀，
    並應敘述具體理由。其未敘述上訴理由者，應於上訴期間屆
    滿後20日內向本院補提理由書(均須按他造當事人之人數附
    繕本)，「切勿逕送上級法院」。
本案經檢察官蔡元仕到庭執行職務。
中    華    民    國   111    年    9     月    26    日
       　　　     刑事第十庭法  官  陳彥宏  
以上正本證明與原本無異。
因疫情而遲誤不變期間，得向法院聲請回復原狀。
                            書記官  李文瑜
中　　華　　民　　國　　111 　年　　9 　　月　　26　　日
附錄本案論罪科刑法條全文：
毒品危害防制條例第10條第2項：
施用第二級毒品者，處3 年以下有期徒刑。